【裁判字號】    89,易,2573
【裁判日期】    900112
【裁判案由】    傷害
【裁判全文】
臺灣臺北地方法院刑事判決                        八十九年度易字第二五七三號
    公  訴  人  臺灣臺北地方法院檢察署檢察官
    被      告  丙○○
                丁○○○
右列被告等因傷害案件，經檢察官提起公訴（八十九年度偵字第一八七八八號），本
院判決如左：
    主      文
丙○○、丁○○○共同傷害人之身體，丙○○處有期徒刑貳月，如易科罰金，以參佰
元折算壹日。丁○○○處拘役肆拾日，如易科罰金，以參佰元折算壹日。丁○○○緩
刑貳年。
    事      實
一、蘇彥安與丁○○○二人為夫妻，丁○○○於民國八十九年八月十五日凌晨一時許
    ，與不詳姓名之成年友人數人在台北市○○街一五六巷三十五號居所內喝酒後，
    於台北市○○街一五六巷十六弄內與其中二名男性成年友人大聲喧嘩，適乙○○
    與友人己○○、甲○○等人返家時行經該巷弄內，出言規勸要求降低音量，因而
    引發丁○○○等人不滿，發生爭執，丁○○○之二名成年男性友人即出手毆打乙○○頭部，進而與乙○○互毆，丁○○○見狀乃基於犯意聯絡，返回居所尋求丙○○及其他友人到場加入；未久，丙○○與其他成年友人趕抵現場，即共同基於
    傷害之犯意聯絡，出手毆打或以腳踢擊乙○○，致乙○○受有面部挫傷、出血性
    下肢挫傷等傷害。
二、案經被害人乙○○訴由台北市政府警察局信義分局報請台灣台北地方法院檢察署
    檢察官偵查起訴。
    理      由
一、訊據被告丙○○、丁○○○均矢口否認有有上述傷害犯行，被告丙○○辯稱：其
    案發當時不在現場云云，被告丁○○○則辯稱：當時其正在賣檳榔，一位小姐買
    完檳榔後離去又返回，其陪同該小姐走到現場時，發現現場有人打架，其及配偶
    丙○○均未參與毆打乙○○，可能係目擊證人誤認云云。惟查：右揭事實，業據
    告訴人乙○○於警訊及偵審中指述甚詳，並據目擊證人甲○○、己○○於偵審中
    結證屬實，及證人戊○○於警訊時陳述明確。告訴人於八十九年八月十五日凌晨
    案發後，立即至台北醫學院附設醫院驗傷結果，確受有事實欄所示之傷害，有台
    北醫學院附設醫院甲診字第七六○一號甲種診斷證明書附卷可稽；且上述診斷書
    記載之受傷情形與告訴人所指受毆擊之方法吻合，應非虛偽。又被告丙○○、丁○○○前與告訴人及其友人甲○○、己○○均不相識，此為被告二人所自承（偵
    查卷第三頁、第四頁背面、本院八十九年十二月二十八日審判筆錄參照），是與
    被告丙○○、丁○○○素無怨隙之告訴人乙○○與證人甲○○、己○○等人，應
    無故意誣陷被告二人入罪之必要。況告訴人乙○○及證人甲○○、己○○歷次於
    偵審中自由連續之陳述，對於本案案發情節之描述均甚具體、詳盡，且言詞表達
    方式亦非千篇一律而有事後捏造記誦之嫌，足認其等指述情節與事實相符。參以
    ：(1)告訴人乙○○、證人甲○○、己○○均因親見被告丙○○於乙○○被毆倒地
    後，仍以腳踢擊乙○○身體之情節，而得以清楚辨識被告丙○○之人別，並當庭
    為指認等情，分別據告訴人乙○○、證人甲○○、己○○到庭指陳明確（本院八
    十九年十二月八日訊問筆錄、八十九年十二月二十八日審判筆錄參照），互核均
    相符合，應無誤認之虞。(2)被告丁○○○於警訊時供稱：當時其和那群朋友在台
    北市○○街一五六巷三十五號住處內喝酒，那群朋友離開後，其朋友之女朋友折
    返稱：其男友和別人打架，其乃前往事發地查看，... 該女子是其朋友之女友，
    事發前也在其住處內喝酒，... 因為之前喝了一點酒，所以藉酒壯膽過去勸架等
    語甚詳（偵查卷第四頁以下參照）；嗣於本院又改稱：當天一位小姐來買香煙及
    檳榔，買完離開後，又走回來稱：前面有人打架她會怕，其乃陪該小姐至現場，
    看到有幾個人在打架云云（本院八十九年十二月八日訊問筆錄參照）；其前後所
    言顯然不同，足見所辯：有某不詳女子折返請其陪同赴案發現場云云，顯係事後
    卸責之詞，不足採信。又被告丁○○○聲請本院訊問之證人王金良，自承：不能
    確定其目睹丁○○○跟隨某女子外出之日期及原因為何等情甚詳（本院八十九年
    十二月二十八日審判筆錄參照），自無從憑以認定該證人所目擊之事實係案發當
    天被告丁○○○跟隨某女子外出之經過；且證人王金良陳稱：被告丁○○○係於
    八十九年十二月二十八日前一星期才尋求其出面作證，... 其平均每二、三日即
    至丁○○○之檳榔攤買東西等語明確；則果有被告丁○○○所言之某女子帶同其
    前往案發現場之事，被告丁○○○焉有於八十九年八月十五日案發後，迄於八十
    九年十二月底本院審判期日，始向證人王金良提及此事，而聯繫其出面為證之理
    。綜上所述，被告丁○○○所辯顯係事後卸責之詞，而被告丙○○空言否認自己
    在場，亦與告訴人及證人親見而指陳之事實相左，均不足採信。本件事證明確，
    被告二人犯行洵堪認定。
二、核被告二人所為，均係犯刑法第二百七十七條第一項之傷害罪。被告丙○○、丁○○○與其餘在場成年人就上開傷害犯行有犯意聯絡及行為分擔，為共同正犯。
    爰審酌被告丙○○、丁○○○僅因對方規勸其降低音量，發生爭執，即共同與友
    人及丙○○基於犯意聯絡，出手並恃眾為接續攻擊，致對方成傷，危害他人安全
    ，侵害身體法益，且此以眾擊寡、以暴力服人之心態甚為可議；惟念被告等係因
    雙方於現場發生衝突，始起意為本件犯行，顯係一時失慮而為之，及其二人參與
    程度、行為手段、犯後態度等一切情狀，分別量處如主文所示之刑，並各諭知易
    科罰金之折算標準。查被告丁○○○前未曾受有期徒刑以上刑之宣告，有台灣高
    等法院檢察署刑案紀錄簡覆表在卷可按，其此次因一時失慮為前述犯行，且其行
    為手段僅基於犯意聯絡，尋求其他友人到場為共同傷害行為，並未實際動手為傷
    害行為之情節較輕微，經此刑事訴追之教訓後，足認無再犯之虞，因認對被告丁○○○所為刑之宣告以暫不執行為適當，爰就被告丁○○○所處罪刑部分宣告緩
    刑二年，以啟自新。
據上論斷，應依刑事訴訟法第二百九十九條第一項前段，刑法第二十八條、第二百七
十七條第一項、第四十一條第一項、第七十四條第一款，罰金罰鍰提高標準條例第一
條、第二條前段，判決如主文。
本案經檢察官汪南均到庭執行職務
中      華      民      國    九十      年      一      月     十二     日
                                臺灣臺北地方法院刑事第八庭
                                    法  官  朱瑞娟
右正本證明與原本無異
如不服本判決，應於判決送達後十日內，向本院提出上訴狀。
                                    書記官  葉金發
中      華      民      國    九十      年      一      月     十七     日
附錄本案所犯法條全文
中華民國刑法第二百七十七條 (普通傷害罪)
傷害人之身體或健康者，處三年以下有期徒刑、拘役或一千元以下罰金。
犯前項之罪因而致人於死者，處無期徒刑或七年以上有期徒刑；致重傷者，處三年以
上十年以下有期徒刑。


司法院資訊處製作；財團法人民間司法改革基金會備份。
